【裁判字號】    89,交上易,1658
【裁判日期】    890615
【裁判案由】    過失傷害
【裁判全文】
臺灣高等法院臺中分院刑事判決                八十九年度交上易字第一六五八號
    上  訴  人
    即  被  告  丙○○
右上訴人，因被告過失傷害案件，不服臺灣臺中地方法院八十九年度易字第一七０號
，中華民國八十九年六月十五日第一審判決（起訴案號：臺灣臺中地方法院檢察署八
十九年度偵字第二三一一號），提起上訴，本院判決如左：
    主  文
上訴駁回。
    事實及理由
一、本案經本院審理結果，認第一審認上訴人即被告（下稱被告）丙○○，因過失傷
    害人，處有期徒刑四月，並諭知易科罰金折算之標準為三百元折算一日，認事用
    法及量刑並無不當，應予維持，並引用第一審判決書記載之事實、證據及理由（
    如附件）。
二、被告上訴意旨略以：案發時現場在施工，未標示警告標誌且未劃分向限制線，被
    告不得已而超車，被告當時車速僅五十公里，並非七十公里，無法和解係被害人
    要求過高，原審量刑過重云云。惟查，被告如何高速駕車於臺中縣太平市○○路
    ，因超車不當而撞及對向被害人乙○○之機車，致洪女受傷後，被告逃逸之情事
    ，業據被告於偵查中、原審時供承不諱，核與被害人乙○○指訴之情節相符，並
    有肇事現場略圖、道路交通事故處理紀錄登記簿、診斷證明書在卷可稽，且經警
    員黃銘志於原審證稱屬實，而被告於原審時並供稱「沒看到被害人，是以時速七
    十公里超車，剎車已剎不住」云云（參見原審八十九年五月十八日筆錄），並於
    本院坦承有過失在卷，事證至為明確，被告嗣徒以上開現場施工中，未劃分向限
    制線云云置辯，尚難採信。又依被害人所受傷勢，至為嚴重，本院辯論庭時被害
    人猶持拐杖到庭，可見原審依被告之過失情節，被害人之傷勢等一切情狀，量處
    被告有期徒刑四月，並諭知易科罰金之折算標準為三百元折算一日，其認事用法
    及量刑，均無不合，被告以上開理由空言否認犯罪，並稱原審量刑過重，為無理
    由，應予駁回。
據上論結，應依刑事訴訟法第三百七十三條、第三百六十八條，判決如主文。
本案經檢察官甲○○到庭執行職務
中      華      民      國    八十九   年       八      月    二十九    日
                                  臺灣高等法院臺中分院刑事第二庭
                                        審判長法  官  羅  禮  政
                                              法  官  陳  欣  安
                                              法  官  蔡  聰  明
右正本證明與原本無異。
不得上訴。
                                              書記官    瑞  芳
中      華      民      國    八十九     年      八     月     三十     日
附錄：本案論罪科刑法條全文
刑法第二百八十四條：
因過失傷害人者，處六月以下有期徒刑、拘役或五百元以下罰金。致重傷者，處一年
以下有期徒刑、拘役或五百元下罰金。
從事業務之人，因業務之過失傷害人者，處一年以下有期徒刑、拘役或一千元以下罰
金。致重傷者，處三年以下有期徒刑、拘役或二千元以下罰金。
                                                                        Ｃ


司法院資訊處製作；財團法人民間司法改革基金會備份。
